臺灣桃園地方法院刑事判決　　　　　　　93年度訴字第2129號
公　訴　人　臺灣桃園地方法院檢察署檢察官
被　　　告　丁○○
　　　　　　　　　　　二號
指定辯護人　陳文正律師
上列被告因違反毒品危害防制條例等案件，經檢察官提起公訴（
93年度偵字第13928 號），本院判決如下：
    主  文
丁○○未經許可，持有可發射子彈具有殺傷力之改造玩具手槍，
累犯，處有期徒刑壹年肆月，併科罰金新台幣拾萬元，罰金如易
服勞役，以銀元佰元即新台幣玖佰元折算壹日。扣案改造玩具
手槍壹把（槍枝管制編號：0000000000號）沒收。
其餘被訴部分無罪。
    事  實
一、丁○○前曾於民國89年間因施用第1 、2 級毒品案件，經本
    院以89年度訴字第1002號判決分別判處有期徒刑7 月、4 月
    ，並定其應執行刑為有期徒刑7 月確定。再於90年間因施用
    毒品案件，經本院以90年度易字第1756號判決判處有期徒刑
    6 月確定。2 罪接續執行至91年12月23日假釋並交付保護管
    束在外，迄92年2 月27日縮刑期滿，未經撤銷，視為執行完
    畢（構成累犯），仍不知悔改。其於93年9 月2 日下午4 時
    許，在桃園縣中壢市○○○路某不詳加油站，拾獲不詳之人
    棄置，以仿WALTHER 廠PPK/ S型半自動手槍製造之玩具手槍
    ，換裝土造金屬槍管，可擊發子彈，具有殺傷力之改造玩具
    手槍1 把，明知具有殺傷力之改造玩具手槍，係槍砲彈藥刀
    械管制條例列管之違禁物，非經許可，不得無故持有，竟仍
    基於持有上揭改造玩具手槍之犯意，將之攜回其位於桃園縣
    龜山鄉○○○街59號1 樓之住處收藏，而非法持有上開改造
    玩具手槍。嗣於93年9 月2 日下午7 時5 分許，經警持搜索
    票前往丁○○上開住處搜索，當場查獲上開改造玩具手槍1
    把（獲案後槍枝管制編號：0000000000號），而發覺上情。
二、案經台北市政府警察局移送臺灣桃園地方法院檢察署檢察官
    偵查起訴。
    理  由
壹、有罪部分：
一、訊據被告丁○○坦承於上揭時間、地點，持有扣案之改造玩
    具手槍，嗣後為警查獲等事實不諱，而扣案之改造玩具手槍
    經內政部警政署刑事警察局鑑定結果，認係由仿WALTHER 廠
    PPK/S 型半自動手槍製造之玩具手槍，換裝土造金屬槍管而
    成之改造手槍，機械性能良好，可供擊發適用子彈，具有殺
    傷力，亦有該局93年9 月30日刑鑑字第0930187087號槍彈鑑
    定書1 份附卷可稽（偵查卷第166 頁）。此外，復有改造玩
    具手槍1 把扣案可資佐證。足認被告上揭自白屬實，可以採
    信。事證明確，被告犯行已堪認定，應依法論科。
二、查被告丁○○行為後，槍砲彈藥刀械管制條例業經總統於94
    年1 月26日修正公布，於同年1 月28日施行，修正後之新法
    ，將「未經許可，持有其他可發射金屬或子彈具有殺傷力之
    各式槍砲者」之處罰，自舊法第11條第4 項移至第8 條第4
    項，法定本刑從「一年以上七年以下有期徒刑，併科新台幣
    七百萬元以下罰金」，提高為「三年以上十年以下有期徒刑
    ，併科新台幣七百萬元以下罰金」。經依新舊法比較結果，
    以舊法規定對被告較為有利，依刑法第2 條第1 項但書規定
    ，應適用舊法處斷。核被告丁○○所為，係犯修正前槍砲彈
    藥刀械管制條例第11條第4 項之持有改造玩具手槍罪。被告
    前有如事實欄所示之科刑及執行情形，有其臺灣高等法院被
    告全國前案紀錄表1 份附卷可稽，其於前案有期徒刑執行完
    畢後，5 年內再犯本件有期徒刑以上之刑之罪，為累犯，應
    依刑法第47條規定加重其刑。爰審酌被告持有改造玩具手槍
    ，究其動機無非藉此橫行在外，本身即已嚴重影響社會治安
    ，對社會之危害不言可喻，被告犯罪之動機、手段，及其犯
    後坦承犯行，態度尚稱良好等一切情狀，量處如主文所示之
    刑，並諭知罰金易服勞役之折算標準，以示懲儆。扣案具殺
    傷力之改造玩具手槍一把（槍枝管制編號0000000000號）係
    違禁物，依刑法第38條第1 項第1 款規定沒收。
貳、無罪部分：
一、公訴意旨另以：
（一）被告丁○○與辛○○（俟到案後另行審結）共同意圖營利
      ，並基於販賣第1 級毒品海洛因之概括犯意聯絡：(1)於93
      年4 月間，在桃園縣桃園市○○路，以新台幣（下同）30
      00元之代價，販賣不詳數量之海洛因予己○○。(2)於93年
      6 月間某日，在桃園縣八德市宵裡國小附近，以2000元代
      價，販售約0.2 公克之海洛因予乙○○（乙○○由檢察官
      另案偵辦）。(3)於93年7 月間某日，在桃園縣中壢市○○○路，以3000元代價，販售不詳數量之海洛因予乙○○。
      (4)於93年7 月間某日，在桃園縣中壢市黃昏市場，以9000
      0 元代價，向真實年籍不詳綽號「阿偉」之成年男子，購
      入半兩海洛因，以供販賣圖利。
（二）被告又另行起意，與辛○○共同意圖營利，而基於販賣第
      2 級毒品安非他命之概括犯意聯絡：(1)於93年5 月間，在
      台北縣土城市○○○○路交流道附近，以每半兩15000 元
      之代價，向庚○、甲○○販入不詳數量之安非他命多次（
      庚○、甲○○由檢察官另案簽分偵辦）。(2)於93年6 月20
      日下午4 時許，在桃園縣龜山鄉龜山橋下，向綽號「大哥
      」之成年男子，以30000 元代價，購入1 兩安非他命。(3)
      與辛○○於93年8 月20日，在桃園縣龜山鄉龜山橋下，以
      1000元代價，販賣0.3 公克之安非他命予戊○○。
（三）嗣於93年9 月2 日下午7 時5 分許，經警持搜索票前往丁○○位於桃園縣龜山鄉○○○街59號1 樓搜索，當場查獲
      海洛因2 包、殘渣袋1 個、針筒20支、電子磅秤1 台、生
      理食鹽水4 瓶、分裝袋70個、葡萄糖粉1 包、勺管3 支、
      研磨器1 組、0000000000號行動電話1 具、0000000000號
      行動電話1 具、吸食器1 個。因認被告所為，涉有毒品危
      害防制條例第4 條第1 項之販賣第1 級毒品罪嫌，及同條
      例第4 條第2 項之販賣第2 級毒品罪嫌。
二、訊據被告丁○○固坦承於上揭時間、地點，為警在其住處查
    扣上揭毒品、磅秤等物之事實不諱，惟否認有何販賣第1 、
    2 級毒品海洛因及安非他命之犯行。辯稱：我沒有買賣海洛
    因、安非他命，93年7 月底，我有開車載戊○○到龜山橋下
    ，找「大哥」買安非他命，但是是戊○○自己跟「大哥」買
    的，跟我無關。在警詢中承認買賣毒品，是因為被警察打，
    才隨便指認云云。辯護人另辯稱：辛○○、己○○、甲○○
    等人的警詢、檢察官偵訊筆錄，均屬傳聞證據，並無證據能
    力云云。
三、經查：(1)被告雖指稱：伊警詢時有遭警員刑求云云，惟其先
    前在本院調查時，即明確陳稱：「我的警、偵訊自白，是因
    為當時在嗑藥，不知道自己在講什麼，警察沒有干涉我講的
    內容」等語（本院94年3 月11日筆錄），先後不一，已難遽
    信。而本件經檢察事務官勘驗被告之警詢錄音帶結果，與其
    警詢筆錄記載相符，亦有勘驗筆錄1 份附卷可稽（偵查卷第
    214 頁至228 頁）。參以證人即查獲警員丙○○亦到庭證稱
    ：「我們沒有刑求丁○○」等語（本院94年5 月11日筆錄）
    ，足見被告所辯：警詢時遭人刑求云云，並無可採。是則，
    被告之警、偵訊筆錄，均有證據能力。(2)證人辛○○因屢次
    傳、拘未獲，已經本院通緝在案，有本院通緝書1 份附卷可
    稽，證人己○○、戊○○在本院之證詞，則明顯與其等警詢
    中所述不符，有相關筆錄在卷可考，而辛○○、戊○○、己○○係於93年9 月2 日，警員為偵辦本案，持搜索票搜索桃
    園縣龜山鄉○○○街59號1 樓、桃園縣桃園市○○路202 之
    6 號時，為警一併查獲帶回，現場並扣得毒品、磅秤等物，
    有本案移送書可參，可見辛○○3 人警詢、檢察官偵查中所
    述，確實具有可信之特別狀況，且係證明被告犯罪事實存否
    之必要證據，是故，己○○、戊○○2 人之警詢筆錄，依刑
    事訴訟法第159 條之2 規定，辛○○之警詢筆錄，依刑事訴
    訟法第159 條之3 第3 款規定，均有證據能力。(3)證人甲○○之警詢筆錄，與其在本院審理時所述不符，有其警詢筆錄
    在卷可稽，而甲○○於警詢時，已因涉嫌販賣安非他命，遭
    台中地方法院羈押，此則經甲○○陳明在卷，準此，甲○○
    明知其尚有販賣毒品安非他命之案件未了，尚在審理，猶願
    製作相關案情之警詢筆錄，其所述當可認有可信之特別狀況
    ，且其警詢筆錄，係證明被告犯罪事實存否之必要證據，從
    而，甲○○之警詢筆錄，依刑事訴訟法第159 條之2 規定，
    亦有證據能力。(4)綜上，辯護人指稱上揭證據均無證據能力
    云云，並無可採，先予敘明。
四、按犯罪事實應依證據認定之，無證據不得認定犯罪事實，刑
    事訴訟法第154 條第2 項定有明文。經查，公訴意旨認被告
    涉有上揭販賣第1 、2 級毒品罪嫌，無非係以扣案之海洛因
    、磅秤、分裝袋等物品及其鑑定報告、被告之自白及其指認
    庚○、甲○○、乙○○之資料，共犯辛○○之自白，證人戊○○、己○○之證詞，通訊監察譯文等，為其論據。惟查：
（一）販賣第1 級毒品部分：
    １被訴於93年4 月間，販售海洛因予己○○部分：
      被告與共同被告辛○○2 人自警詢迄本院審理時止，均未
      自白販售海洛因予己○○之犯行，而證人己○○在警詢中
      雖供稱：「我曾向辛○○購買過毒品海洛因，那時候是在
      93年4 月底的1 個晚上，我跟她約在桃園市○○路上交易
      ，我當時花了約新台幣3000元向她購買海洛因，重量多少
      我不知道」、「我跟辛○○購買過不止一次，但我忘記確
      實的時間地點，平時我都是以行動電話0000000000與辛○○聯絡」等語（偵查卷第44頁至第48頁），惟顯然未指述
      向被告購買海洛因甚明。而此後己○○到庭證稱：「我的
      毒品是跟『冬瓜』買的，我沒有向丁○○、辛○○買過毒
      品，在警察局時指認辛○○，是因為警察要我這樣講」云
      云（本院94年5 月11日筆錄），無法再予調查。是故，公
      訴人指述被告販售海洛因予己○○犯行，顯乏積極證據以
      資證明。
    ２被訴於93年6 月間某日、7 月間某日，2 次販售海洛因予
      乙○○部分：
    (1)被告雖於警詢中自承：「我曾經賣海洛因給乙○○二次。
      ‧‧‧第一次約於九十三年六月中旬左右，在桃園縣八德
      市宵裡國小附近，以0.2 公克海洛因賣他新台幣2000元，
      第二次九十三年七月中旬左右，在桃園縣中壢市○○○路
      上，以0.3 公克海洛因賣他3000元，都是乙○○主動用行
      動電話聯絡我」等語（偵查卷第11頁）。惟「被告之自白
      ，不得作為有罪判決之唯一證據，仍應調查其他必要之證
      據，以察其是否與事實相符」，此觀刑事訴訟法第156 條
      第2 項規定自明。是故，被告上揭自白，仍須有其他積極
      證據佐證，始足認定其犯行。
    (2)證人乙○○在警詢、檢察官偵查中均未到案，其於本院審
      理時，對此則證稱：「我有施用海洛因、安非他命，海洛
      因是向一位之前在監獄時認識的『老兄』買的，安非他命
      也是向他買的，有時也會向別人買，我沒有跟丁○○、辛○○買過毒品。我有請丁○○幫我聯絡『老兄』買毒品，
      當時，我騎車在路邊等丁○○，他幫我約『老兄』，地點
      在大湳，約好後，我就自己過去，他就離開‧‧‧」等情
      （本院94年5 月11日筆錄），依此，顯難佐證被告前揭自
      白：有販賣海洛因予乙○○等語屬實。
    (3)共同被告辛○○在警詢中雖自承：「我賣過海洛因給一位
      叫『阿彥』之男子，賣0.7 公克，3000元，在桃園縣八德
      市大湳三商百貨門口，共賣給他一次」等語（偵查卷第24
      頁），惟辛○○亦同時陳稱：「我不知道丁○○有沒有在
      賣毒品，丁○○有施用海洛因，但我不知其來源」等語（
      偵查卷第25頁）。且辛○○前揭所供：0.7 公克海洛因賣
      3000元等語，不僅欠缺交易時間以資與被告警詢中之自白
      相對照，且無論交易之數量、金額，亦均與被告前揭自白
      ：一次0.2 公克賣2000元，一次0.3 公克賣3000元等語，
      明顯不符。是故，共同被告辛○○此部分自白，亦無法佐
      證被告前開自白屬實。
    (4)依卷附監聽譯文顯示，乙○○於93年7 月22日凌晨0 時20
      分、0 時29分許，分別以其0000000000號行動電話，撥打
      被告之0000000000號行動電話，向被告告稱略以：朋友「
      阿雄」託伊代為購買半錢海洛因等語，被告則索價10000
      元，稍後雙方並約在桃園不詳地點見面（原譯文過長，略
      ，監聽譯文附於本院卷，未編頁，錄音帶外放），設若上
      開對話不假，亦僅能證明被告自白欲販售予「阿雄」海洛
      因，乙○○不過從中介紹而已。以此論之，此部分對話內
      容，能否佐證被告警詢中自白：伊曾於93年7 月中旬，販
      售0.3 公克海洛因予乙○○等語屬實？實非無疑。況且，
      上開對話內容與被告前揭警詢中之自白相對照，除交易時
      間約略吻合以外，其餘如交易金額、毒品數量，均不相符
      ，亦無法執為被告前揭警詢中自白之佐證。
    (5)又依卷附之監聽譯文顯示，乙○○於93年8 月22日上午8
      時51分許，撥打被告之0000000000號行動電話，向被告詢
      稱略以：「我想再拿一錢」，被告乃先後答稱略以：「好
      啊，多少錢」、「二萬啊，那我問看怎樣，我再打電話給
      你好了」。乙○○隨即於當日上午8 時57分許，再次撥打
      被告電話，告知被告：「我已經到了」等語。之後，當日
      下午2 時32分許，乙○○又再撥打0000000000號行動電話
      ，向接電話之辛○○告稱：「大嫂，拿軟的」，經辛○○
      回稱：「要多少」時，乙○○再答稱：「要3000」等語。
      嗣於當日下午2 時53分許，乙○○再次撥打上開電話，向
      辛○○稱：「我跟你約在三商百貨」等語（偵查卷第237
      頁）。而據證人即監聽警員丙○○證稱：「『軟的』就是
      指海洛因」等語，及證人乙○○證稱略以：「錄音帶裡是
      我和丁○○、辛○○的聲音」等語（以上見本院94 年5月
      11日筆錄），固足認該次係關於買賣海洛因之對話。惟公
      訴人以被告警詢中之自白為據，所指述者，係被告於93年
      6 、7 月間，分別販賣1 次海洛因予乙○○之犯罪事實，
      並非其於93年8 月間之買賣海洛因犯行。是則，依上開證
      據，亦不能以此補強被告前揭自白，認定其在93年6 、7
      月間，即有販賣海洛因予乙○○之事實。
    ３被訴於93年7 月間，向「阿偉」販入海洛因部分：
      被告在警詢中雖自承：「我於九十三年七月二十五日晚上
      十八時，在桃園縣中壢市黃昏市場，向綽號『阿偉』以90
      000 元購買半兩海洛因」等語（偵查卷第13頁）。惟依刑
      事訴訟法第156 條第2 項規定，不得僅以其自白，認定其
      犯罪事實，已如前述。而共同被告辛○○在警詢中雖陳稱
      ：「我在桃園縣內壢自強國中旁一家網咖店前，向一位綽
      號『阿偉』之男子購買（海洛因）。向『阿偉』買過2 、
      3 次，均在上星期一、二購買，正確日期記不起來了。有
      時買1 公克，有時買2 公克，總共四、五萬元」等語（偵
      查卷第23頁），惟辛○○於警詢中並未指述被告與其共同
      販售海洛因，此亦如前述，準此，辛○○之此部分警詢筆
      錄能否佐證被告前揭自白，已非無疑。況且，辛○○係在
      93年9 月3 日製作警詢筆錄，由此推之，其所述：以四、
      五萬元，向「阿偉」購買海洛因等語，當係在93年8 月中
      旬，無論就交易時間、交易金額而言，亦與被告前揭警詢
      中之自白不符，甚為明顯。而所謂「阿偉」，又無其人之
      年籍資料，可供查考。
    ４本件警員於93年9 月2 日，前往被告位於桃園縣龜山鄉○○○街59號1 樓住處搜索時，就毒品部分，雖扣得海洛因
      2 包、殘渣袋1 個、針筒21支、電子磅秤1 台、生理食鹽
      水4 瓶、分裝袋70個、研磨器1 組、葡萄糖1 包、分裝勺
      管3 支，有搜索扣押筆錄及所附扣押物品目錄表在卷可參
      （偵查卷第51頁至第54頁），惟被告本即有施用海洛因之
      惡習，此不僅經其於警詢中供承在卷，亦經共同被告辛○○在警詢中陳明屬實（偵查卷第13頁、第25頁），而由扣
      案物品中確有針筒、食鹽水及殘渣袋一節，亦不難得知。
      再者，扣案之2 包海洛因經法務部調查局鑑定結果，實亦
      為殘留有海洛因之殘渣袋，總重不過0.54公克，有該局93
      年10月8 日調科壹字第080008293 號鑑定通知書附卷可稽
      （偵查卷第164 頁），無論就重量、數量甚至已經使用過
      之現狀而言，是否可供販賣之用，非無疑問，反較似施用
      海洛因後之殘餘物。又施用毒品者或為防購入之毒品份量
      不足，或為方便攜帶，而持有電子磅秤、分裝袋之情形，
      並非鮮見。是故，上揭查扣物品，自不能佐證被告販賣海
      洛因之自白屬實。
（二）販賣第2級毒品部分：
    １被訴於93年5 月間，多次向庚○、甲○○販入安非他命部
      分：
    (1)被告雖於警詢中自白：「我是到庚○、甲○○住於台北縣
      土城市○○○○路交流道附近交易，買賣安非他命，我約
      於九十三年六月以前，均係向庚○及甲○○以半兩15000
      元，一兩30000 元代價，購買安非他命」等語（偵查卷第
      15頁），證人甲○○亦於警詢中供稱：「我認識辛○○，
      但對丁○○就沒有什麼印象，我最後一次與丁○○、辛○○見面，是在九十三年六月中旬，在台北縣土城市○○○
      路交流道碰過面，那次是他們二人來向我購買第二級毒品
      安非他命，當時他們以30000 元向我購買一兩的安非他命
      ，在六月初我曾親自將安非他命送到他們家，當時他們買
      了半兩的安非他命，價值15000 元」等語（附於本院卷，
      未編頁）。然就交易時間而言，一則在93年5 月，一則在
      93年6 月，顯有出入。而犯罪時間乃檢察官在提起公訴，
      記載犯罪事實時，應記明之重要因素，雖不需如何詳盡，
      惟仍應特定或可得特定，以便於被告防禦，同時構成法院
      審理之範圍。準此，甲○○之警詢筆錄，因交易時間與被
      告所述有相當差距，即不能執為被告前揭自白之佐證。
    (2)本件警員在另案監聽甲○○、庚○使用之0000000000號行
      動電話時，於93年2 月16日下午6 時40分，監聽得甲○○
      以上開電話，撥打辛○○之0000000000號行動電話，雙方
      短暫交談後，辛○○即向甲○○告稱略以：「你『硬的』
      再帶二兩過來」等語，並要甲○○馬上處理。隨後辛○○
      又緊接於當日下午6 時43分，電知甲○○：「再多一個好
      了」。之後，93年2 月19日下午5 時45分，庚○以上開電
      話，撥打辛○○之0000000000號行動電話，向辛○○詢問
      稱：「妳今天要不要進貨」，辛○○則答稱：「我昨天本
      來要收錢，結果沒有拿到。明天錢拿到再過來好了」等語
      。稍後辛○○隨即於當日下午5 時48分，再次與庚○通話
      ，經庚○詢以：「那個『女孩子』聽說妳那邊不行嗎」，
      辛○○則答稱：「對，可能晚上會再處理一批」，庚○則
      告以：「那妳明天要帶『男孩子』過來」等語，有當次監
      聽譯文在卷可考（偵查卷第236 頁）。而據證人即監聽警
      員指稱：「原本在監聽甲○○的電話，在監聽過程中，發
      現綽號『ＫＫ』的女子，就是辛○○，她和丁○○有向甲○○買安非他命，他們稱海洛因為『四號』、『軟的』、
      『女生』，『硬的』就是安非他命」等語（本院94年5 月
      11日筆錄）。兩相對照，固足認此係買賣安非他命之對話
      ，惟上開對話中並無被告參加甚明。而辛○○始終未肯認
      與被告共同販毒，此如前述，自亦無法憑上開對話，證明
      被告確有向甲○○買入安非他命之行為。況且，上開對話
      內容之時間，係在93年2 月19日，不論與被告自承：93年
      6 月前，去向甲○○買安非他命等語，或甲○○所稱：93
      年6 月初有送安非他命去給丁○○、辛○○，93年6 月中
      有賣30000 元安非他命給丁○○、辛○○等語，均不相符
      。是故，此不足佐證被告或甲○○所述屬實。
    (3)證人庚○於警詢、檢察官偵查中並未到庭，其於本院審理
      時，則依刑事訴訟法第181 條規定，以陳述有致自己受刑
      事追訴處罰為由，拒絕作證（本院94年5 月11日筆錄）。
      證人甲○○在本院審理時，亦以相同理由拒絕作證（本院
      94年9 月28日筆錄）。已無法再行調查。
    ２被訴於93年6月20日，向「大哥」購入安非他命部分：
      遍觀全卷，除被告在警詢中曾自承：「我於93年6 月20日
      下午4 時左右，在桃園縣龜山鄉橋下，向『大哥』以新台
      幣3 萬元購買1 兩安非他命」等語外（偵查卷第14頁），
      別無其他證據可資證明被告此一部分犯行。依刑事訴訟法
      第156 條第2 項規定，不得僅以其自白，作為認定被告此
      部分犯罪之唯一證據，應不待言。
    ３被訴與辛○○於93年8 月20日，販賣安非他命予戊○○部
      分：
    (1)被告雖於警詢中自承：「我曾賣安非他命給戊○○一次。
      ‧‧‧我於九十三年八月二十日左右，在桃園縣龜山鄉之
      龜山橋下，以0.3 公克安非他命賣戊○○1000元，他打我
      使用之行動電話0000000000與我聯絡」等語，復於偵查中
      自承：「我有賣安非他命給戊○○」等語（偵查卷第12頁
      、第102 頁）。惟僅憑被告之自白，不足認定其犯罪，尚
      須其他之補強證據，已如前述。
    (2)證人戊○○在警詢中雖自承：「我曾在93年8 月15日施用
      過安非他命，那次的毒品是向丁○○、辛○○購買的，我
      都是撥打丁○○的電話0000000000向他購買毒品安非他命
      ，我跟他約在桃園縣龜山鄉○○路上的萊爾富便利商店交
      易，我當時花了1000元至2000元不等之代價向他購買安非
      他命，重量多少我不知道，有時是丁○○賣給我，有時候
      是辛○○。我跟丁○○及辛○○買過四、五次毒品，但我
      忘記確實的時間、地點了」等語（偵查卷第41頁），惟戊○○在偵查中則改稱：「丁○○、辛○○有在車上，但不
      是他們交給我，是同車上另外的人給我的」云云（偵查卷
      第138 頁），姑不論戊○○之指述，前後不一。即單就戊○○警詢中之指述，對照被告前開警詢中之自白而言，無
      論交易時間、交易金額、購毒數量，均有出入，亦難以戊○○之指述，佐證被告前開自白屬實。
    (3)至於被告在檢察官偵查及本院審理時，對此均辯稱略以：
      93年7 月初，伊開車載戊○○前往龜山橋下，與「大哥」
      見面，之後戊○○自己向「大哥」購買安非他命云云（偵
      查卷第140 頁、本院94年9 月28日筆錄），雖亦與戊○○
      前揭偵查中所述，不相吻合，惟此至多僅能認定其辯解不
      可採信而已，仍不足執此為不利被告之認定。
    (4)又證人戊○○此後於本院審理時，亦依刑事訴訟法第181
      條規定，以陳述有致其自己受刑事追訴處罰為由，拒絕作
      證（本院94年5 月11日筆錄），亦無法再予調查。
（三）綜上，依現有證據，均不能證明被告確有公訴人所指之販
      賣第1 、2 級毒品犯行。依上說明，此部分自均應為被告
      無罪之諭知。
據上論斷，應依刑事訴訟法第299 條第1 項前段、第301 條第1
項，修正前槍砲彈藥刀械管制條例第11條第4 項，刑法第2 條第
1 項但書、第11條前段、第47條、第42條第2 項、第38條第1 項
第1 款，罰金罰鍰提高標準條例第2 條，現行法規所定貨幣單位
折算新台幣條例第2 條，判決如主文。
本案經檢察官楊挺宏到庭執行職務。
中　　華　　民　　國　　94　　年　　10　　月　　19　　日
                  刑事第八庭  審判長法　官   曾家貽
                                    法  官   吳為平
                                    法  官   陳彥宏
以上正本證明與原本無異。
如不服本判決，應於送達後10日內，向本院提出上訴狀。
                                    書記官 　翁其良
中　　華　　民　　國　　94　　年　　10　　月　　19　　日
論罪法條：修正前槍砲彈藥刀械管制條例第11條第4項
